# Instalar o actualizar R y RStudio {#sec-install-r-rstudio}

```{r, include = FALSE}
knitr::opts_chunk$set(
  comment = "#>",
  collapse = TRUE
)
```

1.  Instale un binario precompilado de R para su sistema operativo desde aquí:\
    <https://cloud.r-project.org>\
    ¿Ya tienes R instalado? **Espera: este es un buen momento para asegurarte de que tu instalación de R esté actualizada.** Verifica tu versión actual de esta manera:

```{r}
R.version.string
```

2.  Instale RStudio Desktop.\
    ¿Ya tienes RStudio? **Espera: este es un buen momento para actualizar a la última versión preliminar.** Descárgala aquí:\
    <https://posit.co/download/rstudio-desktop/>
3.  Actualice sus paquetes R:

```{r, eval = FALSE}
update.packages(ask = FALSE, checkBuilt = TRUE)
```

## Cómo pensar en actualizar R y RStudio

**Manténgase actualizado, gente.** No querrás adoptar cosas nuevas desde el primer día. Pero en algún momento, ejecutar versiones antiguas de software añade dificultades innecesarias.

En los talleres en vivo, hay un límite en cuanto a cuánto podemos ayudar con versiones antiguas de R o RStudio. Además, francamente, nuestra motivación tiene un límite. Por definición, estos problemas van a desaparecer y preferimos centrarnos en los casos extremos con las versiones actuales, que afectan a mucha gente.

¿Su versión R es "antigua"? R tuvo un cambio de versión *importante* en abril de 2020, con el lanzamiento de 4.0.0. Es una buena idea estar en la versión principal actual, es decir, algo en este momento, especialmente si desea aprovechar al máximo un taller.

A cada versión principal le siguen varios años de versiones más pequeñas (versiones menores y de parches). Puede estar más relajado acerca de la actualización de versiones menores, pero aun así desea mantenerse razonablemente actualizado. A medida que se desarrolla la serie 4.algo, te aconsejo que **nunca te quedes atrás más de una versión menor**.

Ejemplo concreto: digamos que la versión publicada de R es 4.7.1, que es totalmente ficticia y va mucho más allá de la versión actual de R en el momento de escribir este artículo. Probablemente esté bien si todavía estás en 4.6.lo que sea, que es una versión menor detrás y se llama "r-oldrel". Estar una versión menor por detrás no suele causar problemas. Una vez que tenga 2 versiones menores detrás (4.5.lo que sea o anterior en este ejemplo), comenzará a sufrir. En particular, ya no puede instalar paquetes complementarios binarios prediseñados desde CRAN.

¿Su RStudio es "viejo"? A menos que tenga una razón específica para preferir la versión publicada, pruebe la Vista previa. La versión preliminar suele ser la misma que la versión general. Pero en la preparación para una nueva versión general, la versión preliminar se utiliza para las versiones candidatas. La versión preliminar incluye funciones nuevas (próximas), pero en general también es muy estable y muy utilizable. Puede esperar actualizar RStudio con mucha más frecuencia que el propio R. Por ejemplo, actualizo RStudio aproximadamente cada mes, mientras que actualizo R 1 o 2 veces al año.

-   Página principal de descarga de RStudio IDE: <https://posit.co/download/rstudio-desktop/#download>
-   Página de descarga de vista previa de RStudio IDE: <https://www.rstudio.com/products/rstudio/download/preview/>
